【裁判字號】    95,上易,693
【裁判日期】    950731
【裁判案由】    竊盜
【裁判全文】
臺灣高等法院臺中分院刑事判決         95年度上易字第693號
上  訴  人
即  被  告  乙○○
上列上訴人因竊盜案件，不服臺灣臺中地方法院95年度易字第67
2號中華民國95年4月26日第一審判決（起訴案號：臺灣臺中地方
法院檢察署95年度偵字第2772、5861號；移送併辦案號：95年度
偵字第6329號），提起上訴，暨同署檢察官移送併辦（95年度偵
字第9812號），本院判決如下：
    主  文
原判決撤銷。
乙○○共同連續竊盜，累犯，處有期徒刑肆月，如易科罰金，以
佰元折算壹日。
    犯罪事實
一、乙○○前於民國89年 3月16日，因違反毒品危害防制條例案
    件，經臺灣臺中地方法院分別判處有期徒刑1年2月、10月，
    並定應執行刑為1年10月確定，其入監執行後，於93年6月10
    日假釋付保護管束，於93年12月 8日假釋期滿未經撤銷視為
    執行完畢。其又基於意圖為自己不法所有之概括犯意，於94
    年12月底某日16時許，與周進文共同基於竊盜之犯意聯絡，
    由周進文駕駛5V－3736號自小貨車搭載乙○○，在臺中縣大
    甲鎮○○路15號「盈辰工業社」，兩人徒手共同竊取置於工
    廠廠房內之蝴蝶籠 7個得手，供渠等變賣現金花用，嗣於95
    年2月5日12時15分許，經警在臺中縣外埔鄉○○路水美國小
    西側緝獲周進文，因而循線查獲乙○○；詎乙○○仍不知悔
    改，又與陳文吉共同基於竊盜之犯意聯絡，於95年 4月27日
    17時許，在臺中縣外埔鄉水美村山腳巷77號旁「中原紫雲禪
    寺」，徒手竊得該寺所有之變壓器1臺後，由乙○○騎乘CH5
    -087號機車，搭載手抱變壓器之陳文吉逃離現場，嗣於95年
    4月27日 17時20分許，行經臺中縣大安鄉○○村○○○路與
    南北八路口為警查獲。
    理  由
一、訊據被告乙○○對於上開犯罪事實坦承不諱，核與共同正犯
    周進文、陳文吉於警詢（見偵字第2772號卷第61、62頁，台
    中縣警察局大甲分局第00000000000號刑案偵查卷第5頁），
    及證人即盈辰工業社現場管理人丁○○、中原紫雲禪寺總務
    人員丙○○於警詢指陳失竊之情節相符（見上開偵字第2772
    號卷第58、59頁，上開大甲分局第 00000000000號偵查卷第
    12、13頁），並有贓物認領保管單及現場查獲照片附卷可參
    (見偵字第2772號卷第63頁，上開大甲分局第00000000000號
    偵查卷第20、22至24頁），本案事證明確，被告之犯行應堪
    認定（周進文、陳文吉、丁○○及丙○○之警詢筆錄，被告
    於本案辯論終結前，均未爭執無證據能力，又渠等之警詢筆
    錄又查無不法取供之情形，且與被告供述之情節相符，依刑
    事訴訟法第159條之5第2項規定，自有證據能力，附此敘明)
    。
二、核被告所為，係犯刑法第320條第1項之普通竊盜罪，被告就
    竊取「盈辰工業社」之財物部分與周進文間；另就竊取「中
    原紫雲禪寺」之財物部分與陳文吉間，均有犯意聯絡及行為
    分擔，均為共同正犯。被告前後兩次竊盜犯行，時間緊接，
    所犯為基本構成要件相同之罪名，顯係基於概括犯意反覆實
    施，為連續犯，應依刑法第56條之規定，論以一罪，並加重
    其刑。被告於89年 3月16日，因違反毒品危害防制條例案件
    經臺灣臺中地方法院分別判處有期徒刑1年2月、10月，並定
    應執行刑為1年10月確定，其入監執行後，於93年6月10日假
    釋付保護管束，於93年12月 8日假釋期滿未經撤銷視為執行
    完畢，此有臺灣高等法院被告前案紀錄表在卷可查，其於受
    有期徒刑執行完畢後， 5年以內再犯本件有期徒刑以上之罪
    ，為累犯，應依刑法第47條規定遞加重其刑。原審以被告罪
    證明確，予以論罪科刑，固非無見。惟原審未及審酌被告與
    陳文吉共犯竊盜之部分，即有未洽，被告上訴意旨以原審量
    刑過重為由，指摘原判決不當，雖無理由，但原判決既有上
    述可議之處，自應由本院將原判決撤銷改判。爰審酌被告不
    思循正當管道賺取錢財謀生，反起意行竊，缺乏對他人財產
    權需予以尊重之觀念，應加非難，且經警查獲第一次竊盜犯
    行後，猶不知悔改，惟念及犯後坦承犯行態度良好等一切情
    狀，量處如主文所示之刑，並諭知易科罰金之折算標準。
三、又被告行為後，刑法第56條連續犯之規定，業於94年1月7日
    修正公布刪除，並於95年7月1日施行，則被告之犯行，因行
    為後新法業已刪除連續犯之規定，此刪除雖非犯罪構成要件
    之變更，但顯已影響行為人刑罰之法律效果，自屬法律有變
    更，依新法第2條第1項前段規定，比較新舊法結果，仍應適
    用較有利於被告之行為法即舊法論以連續犯。另被告行為時
    ，刑法第41條第1項前段規定：「犯最重本刑為5年以下有期
    徒刑以下之刑之罪，而受 6個月以下有期徒刑或拘役之宣告
    ，因身體、教育、職業、家庭之關係或其他正當事由，執行
    顯有困難者，得以 1元以上3元以下折算1日，易科罰金」，
    而被告行為時之易科罰金折算標準，修正前罰金罰鍰提高標
    準條例第2條前段 (現已刪除）規定，就其原定數額提高100
    倍折算 1日，則被告行為時易科罰金之折算標準，應以銀元
    300元（即新台幣900元)折算1日。惟95年7月1日修正公布施
    行之刑法第41條第1項前段則規定：「犯最重本刑為5年以下
    有期徒刑以下之刑之罪，而受 6個月以下有期徒刑或拘役之
    宣告，得以新台幣 1000元、2000元、3000元折算1日，易科
    罰金」，比較新舊法規定，亦以行為時之折算標準較有利於
    行為人，亦應依刑法第2條第1項前段，適用行為時之法律，
    併此敘明。
據上論結，應依刑事訴訟法第369條第1項前段、第364條、第299
條第1項前段，刑法第2條第1項前段、第28條、第320條第1項、
第47條、修正前刑法第56條、第41條第1項前段，罰金罰鍰提高
標準條例第2條，判決如主文。
本案經檢察官甲○○到庭執行職務。
中    華    民    國    95    年    7     月    31    日
               刑事第十庭  審判長法  官  林  照  明
                                 法  官  唐  光  義
                                 法  官  蔡  名  曜
上列正本證明與原本無異。
不得上訴。
                                 書記官  劉  恒  宏
中    華    民    國    95    年    8     月    2     日
附錄論罪科刑法條
刑法第320條第1項
意圖為自己或第三人不法之所有，而竊取他人之動產者，為竊盜
罪，處5年以下有期徒刑、拘役或5百元以下罰金。
                                                      Ｆ


司法院資訊處製作；財團法人民間司法改革基金會備份。
